【裁判字號】    99,易,46
【裁判日期】    990513
【裁判案由】    竊盜
【裁判全文】
臺灣臺東地方法院刑事判決                99年度易字第46號
公  訴  人  臺灣臺東地方法院檢察署檢察官
被      告  乙○○
上列被告因竊盜案件，經檢察官提起公訴（99年度偵字第30號）
，本院判決如下：
    主  文
乙○○犯毀越安全設備竊盜未遂罪，累犯，處有期徒刑肆月，如
易科罰金，以新臺幣壹仟元折算壹日。
    犯罪事實
一、乙○○前因竊盜案件，經臺灣高等法院臺南分院以92年度上
    易字第644 號判決判處有期徒刑3 年6 月；又因違反槍砲彈
    藥刀械管制條例案件，經臺灣高雄地方法院以91年度重訴字
    第63號判決判處有期徒刑3 月；復因違反毒品危害防制條例
    案件，經臺灣高雄地方法院以92年度訴字第468 號判決、93
    年度訴字第2433號判決，分別判處有期徒刑9 月、4 月、7
    月、3 月；再因偽造文書案件，經臺灣高等法院高雄分院以
    93年度上訴字第1041號判決判處有期徒刑9 月；上開案件嗣
    經減刑並定執行刑為有期徒刑4 年9 月，被告於民國93年7
    月7 日入監執行後，於97年2 月5 日縮短刑期付保護管束假
    釋出監，甫於97年12月19日保護管束期滿，視為執行完畢。
二、詎乙○○仍不知悔改，復意圖為自己不法之所有，於99年7
    月20日至同年月28日13時10分間某日下午某時許，徒手將丙
    ○○位於臺東縣臺東市○○街248 巷1 號住處浴室之防颱窗
    葉片3 片及鋁窗拆下後，自窗口攀爬進入上址，並於室內四
    處翻找，欲竊取值錢物品；後因無值錢物品可資竊取，乙○
    ○即攀爬同一窗口離去。嗣於同月28日13時10分許，丙○○
    返回上址後，發現室內有遭人入侵並翻亂物品之痕跡，遂報
    警處理，經警於上開鋁窗框上採得乙○○之指紋3 枚，始循
    線查悉上情。
三、案經臺東縣警察局臺東分局報告臺灣臺東地方法院檢察署檢
    察官偵查起訴。
    理  由
壹、程序事項
    按被告以外之人於審判外之陳述，雖不符刑事訴訟法第159
    條之1 至第159 條之4 之規定，而經當事人於審判程序同意
    作為證據，法院審酌該言詞陳述或書面陳述作成時之情況，
    認為適當者，亦得為證據。當事人、代理人或辯護人於法院
    調查證據時，知有同法第159 條第1 項不得為證據之情形，
    而未於言詞辯論終結前聲明異議者，視為有前項之同意，同
    法第159 條之5 定有明文。上開條文之立法意旨在於傳聞證
    據未經當事人之反對詰問予以核實前，原則上先予排除，惟
    若當事人已放棄其對質、詰問權，並於審判程序中表明同意
    該等傳聞證據可作為證據，或於言詞辯論終結前未聲明異議
    ，基於尊重當事人對傳聞證據之處分權，且證據資料愈豐富
    ，愈有助於真實發見之理念，並強化言詞辯論主義，使訴訟
    程序得以順暢進行，上開傳聞證據亦均具有證據能力。經查
    ，本件理由欄所引用之具有傳聞性質之證據資料，被告於本
    院準備程序實已同意做為證據調查，本院復查無違法不當取
    證或其他瑕疵，因認以之作為證據均屬適當，揆諸前揭規定
    與說明，應具有證據能力。
貳、實體事項
一、上開犯罪事實業據被告乙○○於本院審理時坦承不諱，核與
    證人丙○○於警詢及偵訊時證稱：其大約於98年7 月20日離
    開臺東縣臺東市○○街248 巷1 號住處，嗣於98年7 月28日
    13時10分許回去時，發現住宅內有被人侵入並翻閱過，但無
    財物損失等語（參見警卷第第4 頁至第5 頁、偵卷第8 頁）
    ，以及證人即臺東縣警察局鑑識組警員甲○○於本院審理時
    證稱：伊於98年7 月28日下午至臺東市○○街248 巷1 號作
    勘察採證，被害人丙○○住家浴室的窗戶葉片被拆下來，丟
    在石頭堆，裡面的窗戶也被拆下來，放置在牆壁旁邊，竊賊
    利用鋁窗底下的鐵椅子進入被害人住家，浴室鋁窗框像是有
    人攀爬的指紋在上面，依判斷是從外面爬進屋子裡面的痕跡
    ；窗戶的葉片被拆後，寬度可以讓一個人的身體穿越，伊有
    採集到數枚指紋，經刑事局指紋室鑑定，是與該局檔存嫌疑
    人乙○○指紋卡左食指、左中指、左拇指指紋相符等語（參
    見本院卷第44頁至第45頁）相符，復有臺東縣警察局臺東分
    局刑案現場勘察採證報告、刑事案件證物採驗紀錄表、內政
    部警政署刑事警察局刑紋字第0980119413號鑑驗書各1 份、
    勘察照片50張等（參見警卷第7 頁以下）在卷可稽，足認被
    告之自白與事實相符，應可採信。本案事證明確，被告犯行
    堪可認定，應依法論科。
二、論罪科刑
（一）按刑法第321 條第1 項第2 款將「門扇」、「牆垣」、「
      其他安全設備」並列，所謂「門扇」應專指門戶而言，即
      分隔住宅或建築物內外之出入口大門；而所謂「其他安全
      設備」，係指門扇、牆垣以外，依社會通常觀念足認為防
      盜之一切設備者，例如窗戶等，是防盜設備若屬門扇，即
      非「其他安全設備」之範疇，且若防盜之設備已構成門扇
      之一部，亦應論以「門扇」而非「其他安全設備」（最高
      法院55年台上字第547 號判例、64年度第4 次刑庭庭推總
      會議決議（一）意旨參照）。經查，本件被告破壞、拆卸
      之防颱窗葉片及鋁窗，並非門戶之一部，解釋上應屬其他
      安全設備，是核被告所為，係犯刑法第321 條第2 項、第
      1 項第2 款之毀越安全設備竊盜未遂罪；公訴人認被告上
      開所為，涉犯刑法第320 條第3 項、第1 項之竊盜未遂罪
      嫌，容有未恰，惟因二者社會基本事實相同，爰依法變更
      檢察官所引應適用之法條。
（二）被告前有如犯罪事實欄所載之論罪科刑執行情形，此有臺
      灣高等法院被告前案紀錄表1 份附卷可考，其於有期徒刑
      執行完畢後，5 年以內故意再犯本案有期徒刑以上之罪，
      為累犯，應依刑法第47條第1 項之規定加重其刑。被告雖
      已著手竊盜行為之實施，惟未生取得財物之結果，其竊盜
      行為尚屬未遂，應依刑法第25條第2 項之規定，減輕其刑
      。就此部分刑之加重、減輕，並依刑法第71條第1 項之規
      定，先加後減之。
（三）爰審酌被告正值年輕力壯之際，不思循正當途徑獲取所需
      ，竟圖以侵入他人住宅竊取物品之方式不勞而獲，足見其
      法治觀念實有偏差，兼衡被告之智識程度、家庭及經濟狀
      況、犯罪之方法、犯後終能坦承犯行之態度，復慮及被害
      人並未損失財物，被害人亦當庭表示願意給予被告改過自
      新機會（參見本院卷第45頁）等一切情狀，認檢察官具體
      求處有期徒刑4 月尚屬允當，爰依檢察官之求刑，量處如
      主文所示之刑，並諭知易科罰金之折算標準。
據上論斷，依刑事訴訟法第299 條第1 項前段、第300 條，刑法
第321 條第2 項、第1 項第2 款、第47條第1 項、第25條第2 項
、第41條第1 項前段，刑法施行法第1 條之1 ，判決如主文。
本案經檢察官丁○○到庭執行職務。
中    華    民    國    99    年    5    月     13    日
                  刑事第一庭  審判長法  官  郭千黛
                                    法  官  陳義忠
                                    法  官  李俊彬
以上正本證明與原本無異。
如不服本判決應於收受送達後10日內向本院提出上訴書狀，並應
敘述具體理由；其未敘述上訴理由者，應於上訴期間屆滿後20日
內向本院補提理由書（均須按他造當事人之人數附繕本）。「切
勿逕送上級法院」。告訴人或被害人對於本判決如有不服，請書
具不服之理由狀，請求檢察官上訴者，其上訴期間之計算係以檢
察官收受判決正本之日期為準。
                                    書記官  陳昭穎
中    華    民    國    99    年    5     月    13    日
附錄論罪科刑法條
刑法第321 條第1 項第2 款
犯竊盜罪而有左列情形之一者，處6 月以上、5 年以下有期徒刑
：
  二、毀越門扇、牆垣或其他安全設備而犯之者。

司法院資訊處製作；財團法人民間司法改革基金會備份。
